# 高尔夫会员

提问人：752013985 时间：2021-11-09 21:05:00
各位大神 请教下高尔夫终身会员如何确认收入

回答人：chenyiwei
根据新收入准则第第四十条：
企业在合同开始（或接近合同开始）日向客户收取的无需退回的初始费（如俱乐部的入会费等）应当计入交易价格。企业应当评估该初始费是否与向客户转让已承诺的商品相关。该初始费与向客户转让已承诺的商品相关，并且该商品构成单项履约义务的，企业应当在转让该商品时，按照分摊至该商品的交易价格确认收入；该初始费与向客户转让已承诺的商品相关，但该商品不构成单项履约义务的，企业应当在包含该商品的单项履约义务履行时，按照分摊至该单项履约义务的交易价格确认收入；该初始费与向客户转让已承诺的商品不相关的，该初始费应当作为未来将转让商品的预收款，在未来转让该商品时确认为收入。
企业收取了无需退回的初始费且为履行合同应开展初始活动，但这些活动本身并没有向客户转让已承诺的商品的，该初始费与未来将转让的已承诺商品相关，应当在未来转让该商品时确认为收入，企业在确定履约进度时不应考虑这些初始活动；企业为该初始活动发生的支出应当按照本准则第二十六条和第二十七条规定确认为一项资产或计入当期损益。
据此，应首先分析终身会员所享有的权益，区分其中包含的特定可辨认商品或服务的公允价值，这部分在后续向会员提供该项特定商品或服务时结转收入；剩余部分则在预计的会员服务期内摊销，一般可以参考该俱乐部的预计剩余经营年限、对应土地使用权的剩余年限等，且最短不得短于10 年。